---
layout: post
comments:  true
title:  "GGPLOT 2.2"
date: 2016-11-23
published: true
categories: ['ggplot']
output:
  html_document:
    mathjax:  default
---
La nouvelle version de **ggplot** est finalement accessible. Il y à plusieurs gros changement, certaines résolution de bug, mais surtout l'ajout de plusieurs fonction qui étaient attendues.
```{r}
require(ggplot2)
```

```{r}
ggplot(mpg, aes(displ, hwy)) +
  geom_point(aes(color = class)) +
  geom_smooth(se = FALSE, method = "loess") +
  labs(
    title = "Fuel efficiency generally decreases with engine size",
    subtitle = "Two seaters (sports cars) are an exception because of their light weight",
    caption = "Data from fueleconomy.gov"
  )
```
Avec ggplot2.1, il était possible d'ajouter un sous-titre en utilisant des package autre que **ggplot**, par contre il était impossible d'ajouter des commentaires au bas des graphiques. C'était frustrant parce que les sous-titre était toujours un peu boboche[^1], et c'était difficle de trouver un endroit où citer la source des données. Avec la dernière version, il suffit d'utiliser la commande **labs** et spécifier les arguments *title*, *subtitle* et *caption*. Un autre changement pertinent à mentionner pour les utilisateurs fréquents est que le titre est maintenant aligné sur la gauche par défaut. Si vous êtes réticent au changement, vous pouvez toujours utiliser la commande *theme(plot.title = element_text(hjust = 0.5))* afin de centrer le titre.

```{r}
ggplot(mpg, aes(displ, hwy)) + 
  geom_point() + 
  facet_wrap(~class)
```
Une de mes fonctions préféré du package **ggplot** est la fonction **facet**. Celle-ci permet de présenter beaucoup de données de manière lisible sans trop d'effort. Par contre, cette fonction avait plusieurs défauts graves qui ont été reglé dans la nouvelle version de **ggplot**. Auparavant, si la rangée au bas du graphique n'était pas pleines, ce n'était pas toutes les cases qui avait un axe. Auparavant, la fonction **facet** ne prenais que le nom d'un variable catégorique, tandis que dans la nouvelle version elle prend les formules. Ça peut paraitre peut pertinent, mais les formules sont très efficace combiner avec **ggplot**.

Il y a aussi eu plusieurs ajout au niveau des thèmes inclut dans le package. Je vous conseille fortement d'aller essayer la nouvelle version, elle est superbe. Merci à tous les [contributeurs](https://github.com/tidyverse/ggplot2/graphs/contributors). 


[^1]: terme scientifique
