---
layout: post
comments:  true
title:  "Localiser des points sur une carte avec R"
date: 2016-11-07
published: true
categories: ['Carte']
output:
  html_document:
    mathjax:  default
---

Afin de montrer comment utiliser **ggmap** pour localiser des points en utilisant R, je vais usiliser les données de localisation du Cicuit Électrique qui se trouve ici <https://lecircuitelectrique.com/trouver-une-borne>. J'ai inclus dans le fichier *data* un jeu de données préalablement nettoyé et dont les variable *string* ont été manipulées. Je ne montrerai pas comment manipuler des *string* aujourd'hui, ce sera le sujet d'un prochain tutoriel.
```{r}
library(RCurl)
x <- getURL("https://raw.githubusercontent.com/philippehamel/data-BlogueuR/master/Carte/BorneCE_16-09.csv")

Borne <- read.csv(text = x)

BorneQc <- Borne[Borne$Adresse.Province == "QC", ]
head(Borne)
```

Le *package* utilisé dans ce tutoriel est:
```{r include=FALSE}
require(ggmap)
```
```{r, eval=FALSE}
require(ggmap)
```
Avant de commencer, il est important de comprendre le concept de **ggmap**. Lorsque **ggplot** construit des graphiques, il superpose des couches, ou *layers*. La fonction *get_map* va nous permettre d'aller chercher une carte dont l'axe *x* est la longitude et l'axe *y* est la latitude, puis de l'utiliser comme base pour superposer des couches contenant des points.

La première étape de la construction de la carte est le choix de la localisation. Il existe trois manière de sélectionner celle-ci.

Avec une adresse :
```{r}
Location <- "Université Laval"
```
Les coordonnées d'un lieu :
```{r}
Location <- c(lat = 47.558820, lon = -71.232386)
```
Où en donnant une série de coordoné qui serviront à faire un cadre :
```{r}
Location <- c(-80, 40, -62, 52)
```

Puis il faut créer un objet qui servira de base à la carte :
```{r include=FALSE}
Location <- "Quebec City"
map <- get_map(location = Location, source = "google", maptype = "roadmap", zoom = 11)
```
```{r, eval=FALSE}
map <- get_map(location = Location, source = "google", maptype = "roadmap", zoom = 11)
```
La fonction **get_map**, qui va chercher la carte dans google map, prend au minimum 4 arguments. L'argument **location** est le lieu que l'on veut avoir sur la carte. L'argument **zoom** est l'équivalent des + et - sur google map, il permet de s'éloigner ou se rapprocher du lieu qui à été sélectionné. L'arguement **source** est la source de provenance de la carte. Il il y a au moins 4 sources disponibles, et chacune a ses propres **maptype**.
La *cheat sheet* suivante les explique mieux que j'en serais capable dans cet article : <https://www.nceas.ucsb.edu/~frazier/RSpatialGuides/ggmap/ggmapCheatsheet.pdf>.

La dernière étape est d'y superposer les points à l'aide de **ggplot** :
```{r warning=FALSE}
Borne_point <-   ggmap(map) +
    geom_point(data = BorneQc, 
               aes(x = Longitude, y = Latitude), 
               size = 1) +
    ggtitle("Répartition des bornes du Circuit Électrique au Québec") +
  theme_nothing(legend = T)
```
```{r, echo=FALSE, warning=FALSE}
Borne_point
```

Les fonctionnalités disponibles avec **ggplot** sont utilisable ici. Par exemple, on peut changer la couleur des points selon des variables catégoriques. Le fichier de données donne une valeur différente pour chaque type de borne, recharge rapide ou 200 volt. On peut donc leur donner chacun une couleur différente avec l'arguement **color**

```{r warning=FALSE}
Borne_point <-   ggmap(map) +
    geom_point(data = BorneQc, 
               aes(x = Longitude, y = Latitude, color = Type), 
               size = 1) +
    ggtitle("Répartition des bornes du Circuit Électrique au Québec") +
    scale_colour_manual(name = "", 
                        values = c("Level2" = "blue", "FastDC" = "red")) +
    theme_nothing(legend = T)
```
```{r, echo=FALSE, warning=FALSE}
Borne_point
```

**Note importante** : pour des utilisations académiques ou qui nécessitent une diffusion publique, ggmap demande de se faire citer de la manière suivante :
```{r}
citation('ggmap')
```
